【裁判字號】    95,易,222
【裁判日期】    950331
【裁判案由】    竊盜等
【裁判全文】
臺灣桃園地方法院刑事判決               95年度易字第222號
公  訴  人  臺灣桃園地方法院檢察署檢察官
被      告  甲○○
                  （現另案在臺灣臺中監獄苗栗分監執行中）
上列被告因竊盜等案件，經檢察官提起公訴（94年度偵字第
16332 號），被告於準備程序中就被訴事實為有罪之陳述，經本
院合議庭裁定由受命法官獨任行簡式審判程序，茲判決如下：
    主  文
甲○○竊盜，累犯，處有期徒刑捌月。
    事  實
一、被告甲○○前曾於民國89年間因竊盜案件，經臺灣新竹地方
    法院以89年度易緝字第7 號判決判處有期徒刑5 月確定，於
    89年4 月13日入監執行，於89年6 月24日執行完畢；於90年
    間因偽造文書案件，經臺灣苗栗地方法院以90年度易緝字第
    13號判決判處有期徒刑5 月確定；於91年間因竊盜案件經臺
    灣高等法院臺中分院以91年度上易字第398 號判決判處有期
    徒刑3 月確定；上開2 罪經臺灣高等法院臺中分院以91年度
    聲字第414 號裁定定應執行有期徒刑7 月確定，於92年5 月
    19日入監執行，於92年7 月19日執行完畢（構成累犯）；於
    92年間因竊盜案件，經臺灣苗栗地方法院以92年度易字第41
    6 號判決判處有期徒刑1 年2 月，經提起上訴，經臺灣高等
    法院臺中分院駁回上訴確定，於94年12月16日入監執行，現
    仍在執行中。詎甲○○仍不知悔改，於93年2 月23日15時許
    ，在桃園縣桃園市○○路291 號前，見停放於該處為乙○○
    所有車牌號碼CE─0942號自用小貨車窗戶未關且車門未上鎖
    ，竟意圖為自己不法之所有，徒手竊取乙○○所有放置於該
    車內之黑色長條皮包1 個（內有現金新臺幣2,800 元；日盛
    、玉山、萬泰、聯邦等銀行之信用卡、現金卡共9 張；新竹
    中小銀行金融卡1 張；國民身分證1 張）得手。甲○○另基
    於意圖為自己不法所有之犯意，於同日17時28分許，持前開
    竊得之聯邦銀行現金卡至桃園縣桃園市○○路208 號慶豐銀
    行之自動櫃員機，以冒用密碼之不正方法，使自動櫃員機之
    識別系統對真正持卡人之識別陷於錯誤，而提領新臺幣
    1,000 元得手。嗣於翌日（24日）13時許在桃園縣中壢市○
    ○路○ 段「中國石油公司」前為警攔查後查獲，始悉上情。
二、案經桃園縣政府警察局中壢分局報請臺灣桃園地方法院檢察
    署檢察官偵查起訴。
    理  由
一、按刑事訴訟法第273 條之1 第1 項規定除被告所犯為死刑、
    無期徒刑、最輕本刑為3 年以上有期徒刑之罪或高等法院管
    轄第一審案件者外，於審判期日前之程序進行中，被告先就
    被訴事實為有罪之陳述時，審判長得告知被告簡式審判程序
    之旨，並聽取當事人、代理人、辯護人及輔佐人之意見後，
    裁定進行簡式審判程序。經查，本件被告甲○○被訴竊盜等
    案件，非前開不得進行簡式審判程序之案件，經被告於本院
    審理時就被訴事實為有罪之陳述，且經本院告知被告簡式審
    判程序之旨，聽取被告及檢察官之意見後，爰依上開刑事訴
    訟法第273 條之1 第1 項之規定，當庭裁定改依簡式審判程
    序審判之，合先敘明。
二、訊據被告於本院審理時坦承有上開竊盜及以不正方法利用自
    動付款設備詐欺之犯罪事實，核與證人即被害人乙○○於警
    詢中之證述情節大致相符，復有慶豐銀行自動櫃員機交易明
    細表1 紙、贓物領據1 紙、監視翻拍照片2 張附卷可稽，堪
    認被告於本院審理時之自白應與事實相符，堪予採信。至被
    告雖於警詢及檢察事務官詢問時矢口否認有竊盜犯行，辯稱
    ：上開財物是在桃園縣桃園市○○路1 間廟旁之1 包塑膠袋
    內撿到的云云。惟被告於本院審理時已供承確有竊取被害人
    乙○○上開財物，且明確供承上開信用卡、金融卡、現金卡
    及國民身分證均放置於黑色長條皮包內等情，是被告上開辯
    詞，顯係卸責之詞，不足採信。至證人即被害人固於警詢中
    證稱：伊遭竊之皮包內信用卡之張數為6 張、現金卡之張數
    為5 張，此外尚有全民健康保險卡云云，惟被告於警詢中即
    供稱：交付於警方之提款卡、信用卡、現金卡為10張等語，
    核與卷附贓物領據亦載明被害人乙○○具領之信用卡為5 張
    、金融卡為1 張、現金卡為4 張（合計10張）相符，又被告
    於本院審理時供稱：伊竊得後並未將所得之證件、卡片（指
    提款卡、信用卡、現金卡）丟棄，皮包內沒有全民健康保險
    卡等語（見本院卷第29頁），復無證據證明被告竊得之皮包
    內除現金新臺幣2,800 元、日盛、玉山、萬泰、聯邦等銀行
    之信用卡、現金卡共9 張、新竹中小銀行金融卡1 張及國民
    身分證1 張外，尚有其他財物，是自難逕認除上開物品外，
    被告尚有竊得其他財物。本件事證明確，被告犯行堪以認定
    ，應予依法論科。
三、核被告所為，係犯刑法第320 條第1 項竊盜罪、第339 條之
    2 第1 項以不正方法利用自動付款設備詐欺罪。被告所犯上
    開竊盜、以不正方法利用自動付款設備詐欺罪2 罪間，有方
    法目的、原因結果之牽連關係，應依刑法第55條規定從一重
    之竊盜罪論處。又被告前曾於90年間因偽造文書案件，經臺
    灣苗栗地方法院以90年度易緝字第13號判決判處有期徒刑5
    月確定；復於91年間因竊盜案件經臺灣高等法院臺中分院以
    91年度上易字第398 號判決判處有期徒刑3 月確定；上開2
    罪經臺灣高等法院臺中分院以91年度聲字第414 號裁定定應
    執行有期徒刑7 月確定，而於92年5 月19日入監執行，甫於
    92年7 月19日執行完畢，有臺灣高等法院被告前案紀錄表1
    份在卷可按，其於5 年內再犯本案有期徒刑以上之罪，為累
    犯，應依法加重其刑。爰審酌被告素行非佳，有多次竊盜前
    科，猶再次行竊，本應從重量刑，惟念及其於本院審理時終
    能坦承犯行而有悔意，本件犯罪手法平和、犯罪情節尚輕及
    對被害人造成損害並非重大等一切情狀，量處如主文所示之
    刑，以資懲儆。
據上論斷，應依刑事訴訟法第273 條之1 第1 項、第299 條第1
項前段，刑法第320 條第1 項、第339 條之2 第1 項、第55條、
第47條，罰金罰鍰提高標準條例第1 條前段，判決如主文。
本案經檢察官嵇珮晶到庭執行職務。
中    華    民    國    95    年    3     月    31    日
                  刑事第二庭    法  官  鄭吉雄
以上正本證明與原本無異。
如不服本判決，得於判決送達後10日內向本院提出上訴書狀（應
附繕本），上訴於臺灣高等法院。
                                書記官  陳慧玲
中    華    民    國    95    年    3     月    31    日
附錄法條：
刑法第320 條第1 項(普通竊盜罪)
意圖為自己或第三人不法之所有，而竊取他人之動產者，為竊盜
罪，處五年以下有期徒刑、拘役或五百元以下罰金。
刑法第339 條之2 第1 項
意圖為自己或第三人不法之所有，以不正方法由自動付款設備取
得他人之物者，處三年以下有期徒刑、拘役或一萬元以下罰金。


司法院資訊處製作；財團法人民間司法改革基金會備份。
